# 请教陈老师，利润表的结构问题

提问人：心海拂清风 时间：2014-04-16 13:03:59
陈老师，我看了一下利润表的结构的最大变化是 2006 年做了一次大的修订，我看着现在的利润表结构有几个疑问，麻烦陈老师解答！谢谢！ 1 现在的利润表计算出来的营业利润明显不能代表日常活动产生的损益，我想知道的是这个营业利润代表的是什么呢？
因为他把投资收益，公允价值变动收益，资产减值损失等利得，损失也计算进去了，把金融活动产生的损益计算进去了，我觉得这是现在的利润表的缺陷之一把，不能区分金融活动和经营活动的损益。 2 处置固定资产等长期资产的损益计入营业外收支，而处置长期股权投资的却计入投资收益了，持有期间的计入投资收益没什么疑问，处置时是不是应该区分开来，要是处置的金额比较大的话，对利润表的影响也是很大的！谢谢！
该贴已经同步到 心海拂清风的微博

回答人：chenyiwei
目前利润表的结构确实如你所说存在一些不清晰之处，尤其是“投资收益”项目包含了持有期间收益和处置损益这两类不同性质的损益项目。但目前这样的结构在很大程度上是 1993 年会计改革以来 20 多年的发展变化逐步累积下来的，要在短期内作出较大的改变并不现实。